臺灣臺中地方法院刑事裁定
111年度聲字第2005號
聲  請  人  臺灣臺中地方檢察署檢察官
受  刑  人  李宗哲




上列聲請人因受刑人數罪併罰有二裁判以上，聲請定其應執行之
刑（111年度執聲字第1453號），本院裁定如下：
    主  文
李宗哲犯如附表所示各罪所處之刑，應執行有期徒刑捌年貳月。
    理  由
一、聲請意旨略以：受刑人李宗哲因犯數罪，先後經判決確定如
    附表所示之刑，應依刑法第53條、第51條第5 款，定其應執
    行之刑，爰依刑事訴訟法第477 條第1 項聲請裁定其應執行
    之刑等語。
二、按裁判確定前犯數罪者，併合處罰之。但有下列情形之一者
    ，不在此限：一、得易科罰金之罪與不得易科罰金之罪。二
    、得易科罰金之罪與不得易服社會勞動之罪。三、得易服社
    會勞動之罪與不得易科罰金之罪。四、得易服社會勞動之罪
    與不得易服社會勞動之罪。前項但書情形，受刑人請求檢察
    官聲請定應執行刑者，依第51條規定定之；數罪併罰，分別
    宣告其罪之刑，宣告多數有期徒刑者，於各刑中之最長期以
    上，各刑合併之刑期以下，定其刑期，但不得逾30年；刑法
    第50條、第53條、第51條第5 款分別定有明文。
三、經查，受刑人因犯如附表所示之罪，經法院判處如附表所示
    之刑，且均分別確定在案，而本院亦為最後事實審法院等情
    ，有判決書及臺灣高等法院被告前案紀錄表各1 份在卷可稽
    。茲檢察官聲請定其應執行之刑，揆諸首揭規定，本院審核
    認聲請為正當。爰審酌受刑人所犯如附表所示數罪，均為罪
    質相同之詐欺罪，各該犯罪之犯意各別，犯罪之時、地及行
    為皆相異，係先後各自獨立之犯罪等情，爰為整體之非難評
    價後，及受刑人表示對於本件聲請定應執行刑表示請從輕量
    刑等語（見本院卷附陳述意見表）等一切情狀，定如主文所
    示應執行之刑。
四、依刑事訴訟法第477 條第1 項，刑法第53條、第51條第5 款
    、第50條第1 項前段，裁定如主文。
中　　華　　民　　國　　111 　年　　6 　　月　　30　　日
                  刑事第十六庭  法  官  陳怡君
以上正本證明與原本無異。
如不服本裁定，應於收受送達後5日內向本院提出抗告狀。（應
附繕本）
　　　　　　　　　　　　　　　　書記官　蔡明純　　　　
中　　華　　民　　國　　111 　年　　6 　　月　　30　　日
◎附表：受刑人李宗哲定應執行刑案件一覽表     編號  1 2 3 罪名  詐欺 詐欺 詐欺 宣告刑  有期徒刑1年5月 有期徒刑1年5月 有期徒刑1年6月 犯罪日期  107/12/01~ 108/01/15 108/01/13~ 108/01/14 108/01/14 偵查(自訴)機關年度案號  臺中地檢108年度偵字第3098號 臺中地檢108年度偵字第9624號 臺中地檢108年度偵字第3098號  最後事實審 法院 中高分院 臺中地院 中高分院  案號 108年度金上訴字第1176號 108年度訴字第899號 109年度金上更一字第156號  判決日期 108/06/25 109/01/15 109/07/30  確定 判決 法院 中高分院 臺中地院 最高法院  案號 108年度金上訴字第1176號 108年度訴字第899號 109年度台上字第5005號  判決 確定日期 108/07/15 109/05/15 109/10/30 是否為得易科 罰金之案件  否 否 否 備註  臺中地檢108年度執字第11621號(編號1-12定刑7年6月；110執更4170號執刑中) 臺中地檢109年度執字第8121號 臺中地檢109年度執字第16831號 

     編號  4 5 6 罪名  詐欺 詐欺 詐欺 宣告刑  有期徒刑1年3月 有期徒刑1年 有期徒刑1年10月 犯罪日期  108/01/05  107/12/20~ 108/01/18 108/01/14 偵查(自訴)機關年度案號  臺中地檢108年度偵字第3098號 臺北地檢108年度偵字第4645號等 臺中地檢109年度偵字第9907號等  最後事實審 法　　院 中高分院 臺北地院 臺中地院  案　　號 109年度金上更一字第156號 108年度訴字第847號 109年度訴字第1252號  判決日期 109/07/30 110/02/19 110/02/23  確定 判決 法院 最高法院 臺北地院 臺中地院  案號 109年度台上字第5005號 108年度訴字第847號 109年度訴字第1252號  判　　決 確定日期 109/10/30 110/03/24 110/07/22 是否為得易科 罰金之案件  否 否 否 備註  臺中地檢109年度執字第16831號 臺北地檢110年度執字第1979號 臺中地檢110年度執字第10879號 

     編號  7 8 9 罪名  詐欺 詐欺 詐欺 宣告刑  有期徒刑2年 有期徒刑1年4月 （共3罪） 有期徒刑1年3月 （共11罪） 犯罪日期   108/01/11~  108/01/14 108/01/14、 108/01/09(2次) 108/01/11(3次)、 108/01/15、108/01/10、108/01/12、108/01/13(3次)、108/01/09(2次)、 偵查(自訴)機關年度案號  臺中地檢109年度偵字第9907號等 臺中地檢109年度偵字第9907號等 臺中地檢109年度偵字第9907號等  最後事實審 法　　院 臺中地院 臺中地院 臺中地院  案　　號 109年度訴字第1252號 109年度訴字第1252號 109年度訴字第1252號  判決日期 110/02/23 110/02/23 110/02/23  確定 判決 法院 臺中地院 臺中地院 臺中地院  案號 109年度訴字第1252號 109年度訴字第1252號 109年度訴字第1252號  判　　決 確定日期 110/07/22 110/07/22 110/07/22 是否為得易科 罰金之案件  否 否 否 備註  臺中地檢110年度執字第10879號 臺中地檢110年度執字第10879號 臺中地檢110年度執字第10879號 

     編號  10 11 12 罪名  詐欺 詐欺 詐欺 宣告刑  有期徒刑1年6月 （共3罪） 有期徒刑1年5月 有期徒刑7月 犯罪日期  108/01/13(2次)、108/01/05 108/01/14 108/01/08 偵查(自訴)機關年度案號  臺中地檢109年度偵字第9907號等 臺中地檢109年度偵字第9907號等 臺中地檢109年度偵字第9907號等  最後事實審 法院 臺中地院 臺中地院 臺中地院  案號 109年度訴字第1252號 109年度訴字第1252號 109年度訴字第1252號  判決日期 110/02/23 110/02/23 110/02/23  確定 判決 法院 臺中地院 臺中地院 臺中地院  案號 109年度訴字第1252號 109年度訴字第1252號 109年度訴字第1252號  判決 確定日期 110/07/22 110/07/22 110/07/22 是否為得易科罰金之案件  否 否 否 備註  臺中地檢110年度執字第10879號 臺中地檢110年度執字第10879號 臺中地檢110年度執字第10879號 
編號  13 罪名  詐欺 宣告刑  有期徒刑1年3月 犯罪日期  108/01/11~108/1/14 偵查(自訴)機關年度案號  臺中地檢110年度偵字第40801號  最後事實審 法院 臺中地院  案號 111年度金訴字第276號  判決日期 111/04/25  確定 判決 法院 臺中地院  案號 111年度金訴字第276號  判決 確定日期 111/05/24 是否為得易科罰金之案件  否 備註  臺中地檢111年度執字第6881號(執行期滿日117.10.6)